臺灣高等法院民事裁定
111年度聲字第529號
聲  請  人  陳忠    
上列聲請人因與陳仁間請求遷讓房屋等事件（109年度上字第196
號），聲請法官迴避，本院裁定如下：
    主  文
聲請駁回。
    理  由
一、按民事訴訟法第33條第1項第2款所謂法官執行職務有偏頗之
    虞，係指法官對於訴訟標的有特別利害關係，或與當事人之
    一造有密切之交誼或嫌怨，或基於其他情形客觀上足疑其為
    不公平之審判者而言。若僅憑當事人之主觀臆測，或不滿意
    法官不就當事人聲明之證據為調查，或認法官行使闡明權、
    指揮訴訟失當，則不得謂其執行職務有偏頗之虞。且上開迴
    避之原因，依同法第34條第2項、第284條之規定，應提出能
    即時調查之證據釋明之（最高法院109年度台抗字第1389號
    裁定意旨參照）。又按當事人以法官執行職務有偏頗之虞，
    聲請法官迴避，應以該訴訟事件仍繫屬於法院，尚由該法官
    審理為要件，倘該事件已終結，不再繫屬於該管轄之法院，
    或已非由當事人欲聲請迴避之法官所審理，已不足影響審判
    之公平，即無聲請迴避之必要（最高法院111年度台抗字第5
    6號裁定意旨參照）。
二、聲請意旨略以：伊於本院109年度上字第196號遷讓房屋等事
    件（下稱系爭事件）之第一審程序中所提之反訴，其訴訟標
    的與本訴相同，應不徵裁判費，詎胡宏文、陳筱蓉、楊雅清
    法官卻於民國111年5月11日裁定（下稱系爭裁定）命伊應繳
    納第一審反訴裁判費，且楊雅清法官於系爭裁定未確定前，
    於111年10月24日違法寄發開庭通知書（下稱系爭開庭通知
    ）予伊，足認執行職務有偏頗之虞等語，爰依民事訴訟法第
    33條第1項第2款聲請胡宏文、陳筱蓉、楊雅清法官迴避等語
    。
三、經查：
　㈠聲請人雖以系爭裁定違法，而認胡宏文、陳筱蓉、楊雅清法
    官強徵裁判費，有執行職務偏頗之虞云云。然系爭事件之被
    上訴人即本件相對人陳仁依民法第541條、第767條、第184
    條及第179條規定，訴請聲請人交付新北市三重地政事務所
    （下稱三重地政事務所）重登字第88050號人民申請登記案
    件收據、聲請人領件印章，並會同前往三重地政事務所領取
    坐落新北市○○區○○段000○000地號土地（下稱系爭土地）及
    其上之同區段3283建號、門牌號碼為同區頂崁街206巷14號
    建物（下稱系爭建物，與系爭土地合稱系爭不動產）之所有
    權狀、返還系爭建物及相當於租金之不當得利。聲請人則反
    訴主張伊以新臺幣（下同）250萬元借款及地上權權利金150
    萬元作為買賣價金，將系爭不動產應有部分2分之1（下稱系
    爭應有部分）出售與陳仁，詎其未依約給付價金，伊自得撤
    銷兩造間買賣契約及移轉系爭應有部分之意思表示，爰聲明
    確認兩造就系爭應有部分之買賣契約暨所有權移轉登記不存
    在，陳仁應將系爭應有部分移轉登記塗銷；嗣經胡宏文、陳
    筱蓉、楊雅清法官以系爭裁定命聲請人應繳納第一審反訴裁
    判費4萬4,362元等情，有系爭裁定在卷足憑（見本院卷第45
    至46頁），且經本院調閱系爭事件之電子卷宗核閱無訛，堪
    以認定。而聲請人於系爭事件之反訴利益係回復系爭應有部
    分之原狀，則其反訴請求與本訴之訴訟標的即不相同，依法
    應分別徵收裁判費，此亦經最高法院於111年8月24日以111
    年度台抗字第708號裁定駁回聲請人之抗告而確定在案（見
    本院卷第27至28頁），堪認系爭裁定並無不當，聲請人前開
    主張，自無足採。
　㈡聲請人復主張：楊雅清法官於系爭裁定未確定前違法寄發系
    爭開庭通知予伊，執行職務有偏頗之虞云云。然系爭裁定於
    111年8月24日經最高法院駁回聲請人之抗告即確定，已如前
    述，而系爭開庭通知係承審法官於111年10月24日通知聲請
    人於111年11月22日到庭行言詞辯論程序（見本院卷第141頁
    ），則聲請人主張楊雅清法官於系爭裁定確定前寄發系爭開
    庭通知予伊，本有誤會，又承審法官通知訴訟當事人到庭行
    言詞辯論程序，核屬指揮訴訟之職權行使，難認有妨害聲請
    人訴訟權之事實，抑或客觀上足疑其為不公平之審判。聲請
    人是項主張，亦非可採。     
　㈢此外，聲請人復未提出其他可供即時調查之證據，釋明胡宏
    文、陳筱蓉、楊雅清法官於訴訟標的有特別利害關係，或與
    當事人一造有密切之交誼或嫌怨，或其他足使人疑其為不公
    平審判之客觀事實，依上開說明，尚不得僅憑聲請人之主觀
    臆測及不服承審法官就訴訟程序之指揮與進行，即認其等有
    偏頗之虞。況系爭事件現係由鍾素鳳、郭俊德、楊雅清法官
    所審理，亦經本院核閱系爭事件之電子卷證無訛，胡宏文、
    陳筱蓉法官既已非系爭事件之承審法官，更無聲請迴避之必
    要，併此敘明。是抗告人據此聲請胡宏文、陳筱蓉、楊雅清
    法官迴避，並無理由，不應准許。
四、據上論結，本件聲請為無理由，爰裁定如主文。
中　　華　　民　　國　　111 　年　　11　　月　　30　　日
                  民事第十四庭  
                      審判長法  官  周群翔
                            法  官  黃珮禎   
                            法  官  陳雯珊
正本係照原本作成。
如不服本裁定，應於收受送達後10日內向本院提出抗告狀，並應
繳納抗告費新臺幣１千元。
中　　華　　民　　國　　111 　年　　12　　月　　1 　　日

  　　　　　　　　　　　　　書記官  陳亭如